臺灣高雄地方法院刑事判決　　　　　　　　　　　　九十一年度訴字第二一一號
　　公　訴　人　臺灣高雄地方法院檢察署檢察官
　　被　　　告　甲○○
右列被告因毒品危害防制條例案件，經檢察官提起公訴（九十一年度毒偵字第三四五
一號），本院判決如左：
    主  文
甲○○連續施用第一級毒品，處有期徒刑捌月；又施用第二級毒品，處有期徒刑參月
。應執行有期徒刑拾月。
    事  實
一、甲○○前因施用毒品案件，經依臺灣高雄地方法院以八十七年度毒聲字第二六三
    五七號裁定送觀察、勒戒後，在所期間經衛生醫療網支援醫師評定認有繼續施用
    毒品傾向，再經臺灣高雄地方法院以八十七年度毒聲字第四三○五號裁定令入戒
    治處所施以強制戒治一年，嗣於民國八十八年六月十日以八十八年度毒聲字第四
    一四九號裁定停止戒治，所餘戒治期間付保護管束，於八十八年十二月六日保護
    管束期滿未經撤銷，而由臺灣高雄地方法院檢察署檢察官於八十八年十月十七日
    以八十八年度戒毒偵字第四二七號為不起訴處分確定。又因施用毒品案件，經依
    臺灣高雄地方法院以八十九年度毒聲字第一四三二號裁定令入戒治處所施以強制
    戒治一年，並經臺灣高雄地方法院檢察署檢察官提起公訴後，由臺灣高雄地方法
    院於九十年六月二十九日以九十年度訴字第一一○六號判處有期徒刑十月確定在
    案。詎仍未戒除毒癮，復基於施用第一級毒品海洛因之概括犯意，自九十一年三
    月間起至九十一年五月二十八日止，在高雄縣不特定之遊樂場，以將第一級毒品
    海洛因摻入水中用針筒注射之方式，連續施用第一級毒品海洛因多次，平均一至
    二天施用一次。並另基於施用第二級毒品安非他命之犯意，於九十一年五月二十
    九日晚間八時許起回溯二十四小時內某時，在不詳處所，施用第二級毒品安非他
    命一次。嗣於九十一年五月二十九日晚間八時許，為警於高雄縣大樹鄉○○路一
    六四號查獲，經採尿送驗始查悉上情。
二、案經高雄市政府警察局楠梓分局報請臺灣高雄地方法院檢察署檢察官偵查起訴。
    理  由
一、訊據被告甲○○對自九十一年三月間起至九十一年五月二十八日止，在高雄縣不
    特定之遊樂場，以將第一級毒品海洛因摻入水中用針筒注射之方式，連續施用第
    一級毒品海洛因多次，平均一至二天施用一次之事實坦承不諱，且被告於九十一
    年五月二十九日為警查獲後，經警採尿送驗，其尿液確呈嗎啡陽性反應，亦有高
    雄市立凱旋醫院九十一年六月十四日高市凱醫檢字第○○五○六號煙毒尿液檢驗
    成績書一紙在卷可稽，足認被告此部分之自白與事實相符，洵堪採為論罪之依據
    。又被告雖否認有施用第二級毒品安非他命之犯行，惟被告於九十一年五月二十
    九日為警查獲後，經警採尿送請高雄市立凱旋醫院以免疫學分析法及ＧＣ＼ＭＳ
    （即質譜儀層析法）檢驗結果，確呈甲基安非他命陽性反應，有高雄市立凱旋醫
    院九十一年六月十四日高市凱醫檢字第○○五○六號煙毒尿液檢驗成績書一紙在
    卷可考，足見被告確有於九十一年五月二十九日晚間八時許起回溯二十四小時內
    某時施用第二級毒品安非他命之行為，被告空言否認，尚無可採。事證明確，被
    告施用第一、二級毒品之犯行，均堪認定。又被告前因施用毒品案件，經依臺灣
    高雄地方法院以八十七年度毒聲字第二六三五七號裁定送觀察、勒戒後，在所期
    間經衛生醫療網支援醫師評定認有繼續施用毒品傾向，再經臺灣高雄地方法院以
   八十七年度毒聲字第四三○五號裁定令入戒治處所施以強制戒治一年，嗣於八十
    八年六月十日以八十八年度毒聲字第四一四九號裁定停止戒治，所餘戒治期間付
    保護管束，於八十八年十二月六日保護管束期滿未經撤銷，而由臺灣高雄地方法
    院檢察署檢察官於八十八年十月十七日以八十八年度戒毒偵字第四二七號為不起
    訴處分確定；又因施用毒品案件，經依臺灣高雄地方法院以八十九年度毒聲字第
    一四三二號裁定令入戒治處所施以強制戒治一年，並經臺灣高雄地方法院檢察署
    檢察官提起公訴後，由臺灣高雄地方法院於九十年六月二十九日以九十年度訴字
    第一一○六號判處有期徒刑十月確定在案等情，有八十八年度戒毒偵字第四二七
    號不起訴處分書、九十年度訴字第一一○六號判決書在卷可佐，被告三犯毒品危
    害防制條例第十條第一項之罪，應予依法論科。
二、查海洛因屬毒品危害防制條例第二條第二項第一款所稱之第一級毒品，安非他命
    為毒品危害防制條例第二條第二項第二款所稱之第二級毒品，被告施用海洛因、
    安非他命之行為，係犯該條例第十條第一項之施用第一級毒品罪、同條例第十條
    第二項之施用第二級毒品罪。被告持有第一級毒品海洛因、第二級毒品安非他命
    ，進而施用，其持有第一級毒品海洛因及持有第二級毒品安非他命之低度行為，
    應各為施用之高度行為所吸收，不另論罪。又被告先後多次施用第一級毒品海洛
    因之行為，時間緊接，所犯係構成要件相同之罪，顯係基於概括犯意反覆為之，
    為連續犯，應依刑法第五十六條規定論以一罪，並加重其刑。又被告所犯上開施
    用第一級毒品與施用第二級毒品二罪間，犯意各別，行為互殊，應予分論併罰。
    爰審酌被告前因施用毒品案件，經強制戒治後，仍再犯本件犯行，顯見其惡習難
    改，惟念其犯後坦承部分犯行，且施用毒品屬自戕行為，對社會危害性甚微等一
    切情狀，分別量處如主文所示之刑，並定其應執行之刑。
據上論斷，應依刑事訴訟法第二百九十九條第一項前段，毒品危害防制條例第十條第
一項、第二項，刑法第十一條前段、第五十六條、第五十一條第五款，判決如主文。
中      華      民      國    九十一    年      九      月     三十     日
                                  臺灣高雄地方法院刑事庭
                                      法  官    曾  淑  娟
右正本證明與原本無異。
如不服本判決，應於判決送達後十日內，向本院提出上訴狀。
                                      書記官    呂  怜  勳
中      華      民      國    九十一    年      九      月     三十     日
附錄本案論罪刑法條：
毒品危害防制條例第十條
施用第一級毒品者，處六月以上五年以下有期徒刑。
施用第二級毒品者，處三年以下有期徒刑。
